【裁判字號】    92,交聲,385
【裁判日期】    920620
【裁判案由】    聲明異議
【裁判全文】
臺灣臺中地方法院交通事件裁定                    九十二年度交聲字第三八五號
      原處分機關    交通部公路總局台中區監理所
      異議人即
      受處分人      甲○○
右列受處分人因違反道路交通管理處罰條例案件，對於交通部公路總局台中區監理所
九十二年三月二十七日所為之裁決（中監違字第裁六○─ＺＨ0000000號裁決
書），聲明異議，本院裁定如左：
    主  文
異議駁回。
    理  由
一、原處分機關略以：異議人即受處分人甲○○，於九十一年二月十六日十一時四十
    五分許，因其所有之車號ＲＫ─七二二九號自用小客車，在國道三號北上二八四
    公里處，行車限速一○○公里，測速時速一一六公里，超速十六公里（經科學儀
    器採證）之違規事實，經內政部警政署國道公路警察局第八隊以採證照片依法逕
    行舉發，受處分人未依限期到案，經向原舉發機關查證違規屬實，該所遂於九十
    二年三月二十七日以中監違字第裁六○─ＺＨ0000000號裁決書，裁處受
    處分人違反道路安全管理處罰條例第三十三條第一項之規定，處罰鍰新台幣六千
    元整，逾期則依違反道路交通管理事件統一裁罰標準表及裁決書處罰主文裁處，
    於法並無不合等語。
二、本件受處分人甲○○則以：裁決書上所載住址雖為其戶籍地，但並無人居住，其
    係租屋居住於現址，因自始至終未收到違規通知單，致無從於限期內繳納罰鍰，
    今台中區監理所逕行裁決加倍罰款，深感不服，爰聲明異議云云。
三、按汽車行駛於高速公路或設站管制之道路，而不遵管制之規定者，處汽車駕駛人
    新台幣三千元以上六千元以下罰鍰；又按汽車行駛高速公路應依速限標誌指示，
    及汽車所有人名稱、地址如有變更，均應向公路監理機關辦理登記。汽車有各項
    異動不依規定申報登記者，處汽車所有人新台幣九百元以上一千八百元以下罰鍰
    ；道路安全管理處罰條例第三十三條第一項、第十六條第一項第一款、道路交通
    安全規則第二十三條第一項及高速公路交通管制規則第五條第一項與違反道路交
    通管理事件統一裁罰標準表分別定有明文。經查：受處分人於九十一年二月十六
    日十一時四十五分許，因其所有之車號ＲＫ─七二二九號自用小客車，在國道三
    號北上二八四公里處，行車限速一○○公里，測速時速一一六公里，超速十六公
    里（經科學儀器採證）之違規事實，經內政部警政署國道公路警察局第八隊以採
    證照片依法逕行舉發等情，非但為受處分人於異議狀所不爭執，並有內政部警政
    署國道公路警察局第八隊舉發之違反道路交通管理事件通知單一紙、逕行舉發之
    採證照片一張與裁決書一份在卷可稽，可認為真實。雖受處分人辯稱：裁決書上
    所載住址雖為其戶籍地，但並無人居住，其係租屋居住於現址，自始至終未收到
    違規罰單致無從於限期內繳納罰鍰云云。經查：依受處分人九十二年二月十九日
    換發之身分證件得知，其之戶籍仍設於台中市西屯區○○○路○段四一巷十一之
    一號，此有受處分人自行提供之身分證影本在卷足憑。而原舉發單位依法定地址
    以掛號寄送該通知單，經郵政機關退回，因無法送達而依法辦理寄存送達屬實，
    此亦有退郵信封二件、公路警察局第八隊寄存送達逾期清冊一件在卷足憑。是本
    件逕行舉發違反道路交通管理事件通知單，其送達程序於法核無不合。從而，原
    處分機關據以援引上開規定，裁處罰鍰新台幣六千元整，逾期則依裁決書處罰主
    文規定處罰，並無不當，本件異議為無理由，應予駁回。
四、據上論斷，應依道路安全管理處罰條例第八十七條、道路交通案件處理辦法第十
    九條，裁定如主文。
中      華      民      國    九十二    年      六      月     二十     日
                                        臺灣臺中地方法院交通法庭
                                            法  官  許  金  樹
右正本證明與原本無異。
如不服本裁定應於送達後五日內向本院提出抗告狀。
                                            書 記 官
中      華      民      國    九十二    年      六      月     二十     日


司法院資訊處製作；財團法人民間司法改革基金會備份。
